【裁判字號】    97,易,970
【裁判日期】    980331
【裁判案由】    竊盜
【裁判全文】
臺灣雲林地方法院刑事判決               97年度易字第970號
公  訴  人  臺灣雲林地方法院檢察署檢察官
被      告  丙○○
                    （現於臺灣雲林看守所羈押中）
上列被告因竊盜案件，經檢察官提起公訴（97年度偵字第5498號
、第5541號），本院判決如下：
    主  文
丙○○犯竊盜罪，處有期徒刑柒月，又犯竊盜罪，處有期徒刑玖
月，應執行有期徒刑壹年貳月。
    犯罪事實
一、丙○○前(一)於民國77年間，因犯竊盜罪，經臺灣臺中地方法
    院以77年度易字第2023號判處有期徒刑6 月，緩刑4 年確定
    ，嗣經撤銷緩刑，並經減為有期徒刑3 月確定。(二)因犯竊盜
    罪，經同院以81年度易字第4980號判處有期徒刑8 月確定。
    (三)因犯竊盜罪，經本院以85年度易字第32號判處有期徒刑6
    月確定。(四)因違反麻藥管理條例等案件，經本院以85年度易
    字第148 號分別判處有期徒刑6 月、罰金新臺幣（下同）3,
    000 元確定。上開(三)、(四)案件判處有期徒刑部分，並經本院
    以85年度聲字第905 號更定應執行刑為有期徒刑10月確定，
    於86年1 月28日縮刑期滿執行完畢。(五)因犯竊盜罪，經本院
    以86年度易字第752 號判處有期徒刑8 月確定，於92年3 月
    31日縮刑期滿執行完畢（不構成累犯），素行本已不端。詎
    仍不知悛悔：
    (一)於97年10月2 日上午8 時27分，騎乘車牌號碼TH8-109 號
      重型機車，行經雲林縣莿桐鄉○○路155 號萊爾富超商門
      前，見張映鸞（起訴書誤載為甲○○）所騎乘車牌號碼MM
      C- 823號重型機車亦停放於該處，認有機可乘，乃意圖為
      自己不法之所有，於該日上午8 時28分15秒許，徒手撬開
      張映鸞機車之置物箱後，竊取張映鸞置於其內之皮包（內
      有私章、身分證、健保卡、臺灣中小企銀提款卡、第一銀
      行提款卡、現金新台幣（下同）10,000元），並置自己所
      騎乘之機車置物箱內後逃逸。
    (二)復於97年10月5 日下午4 時8 分20秒許，騎乘上開機車，
      行經雲林縣莿桐鄉○○路56號大大超市門前，見乙○○所
      騎乘車牌號碼MLM-519 號重型機車亦停放於該處，又萌生
      意圖為自己不法之所有，於該日下午4 時8 分47秒起，先
      以黃色外套蓋住乙○○機車置物箱以掩人耳目，再伸手進
      入黃色外套下方，撬開該機車之置物箱，徒手竊取乙○○
      置於其內之皮包（內有咖啡色小錢包、身分證、健保卡、
      郵局提款卡、家中鐵門遙控器、印章、機車駕照、現金
      4,500 元），並以黃色外套包裹後置自己所騎乘之機車置
      物箱內後逃逸。嗣經員警依監視錄影器畫面循線查獲，始
      悉上情。
二、案經雲林縣警察局斗六分局報告臺灣雲林地方法院檢察署檢
    察官偵查起訴。
    理  由
壹、程序（即證據能力）部分：
一、按被告以外之人於審判外之陳述，雖不符前4 條之規定，而
    經當事人於審判程序同意作為證據，法院審酌該言詞陳述或
    書面陳述作成時之情況，認為適當者，亦得為證據，刑事訴
    訟法第159 條之5 第1 項定有明文。本件於進行準備程序時
    ，被告丙○○對於張映鸞、乙○○之警詢筆錄，表示同意作
    為證據使用（本院卷第26頁），本院審酌上開筆錄製作過程
    並無不法情事，且於製作完成交其等親閱內容，經確認無訛
    後簽名，足認上開筆錄確係本於證人之陳述內容所製作，證
    據取得過程並無瑕疵，與本案待證事實間具有關聯性，以之
    為本案證據尚無不當，得作為證據使用。
二、至其餘資以認定本案犯罪事實之非供述證據（詳後敘述），
    亦查無違反法定程序取得之情形，依同法第158 條之4 反面
    規定，洵具證據能力，合先敘明。
貳、實體部分：
一、竊取被害人張映鸞財物部分：
    訊據被告於本院審理時就前開犯罪事實坦承不諱，核與證人
    即被害人張映鸞於警詢中之指述相符（警卷(一)第4 至6 頁、
    偵卷(一)第15、16頁），並有監視器翻拍照片11張及本院98年
    2 月10日勘驗筆錄1 份在卷可按（警卷(一)第9 至14頁、本院
    卷第41頁反面），堪認其自白與事實相符。從而，此部分事
    證明確，被告犯行，洵堪認定，應依法論科。
二、竊取被害人乙○○財物部分：
    (一)訊據被告固承認於97年10月5 日有騎乘車牌號碼TH8-109
      號重型機車，行經雲林縣莿桐鄉○○路56號大大超市門前
      ，並於該日下午4 時8 分47秒起，以所穿之黃色外套蓋住
      被害人乙○○所騎乘MLM-519 號重型機車，並造成上開機
      車搖動等情，惟矢口否認有何竊盜犯行，辯稱：其因腳癢
      要抓癢，且所騎乘之機車恰好停於被害人乙○○上開機車
      旁，遂將外套置放於被害人乙○○所騎乘之機車上，並彎
      下腰抓癢云云。
    (二)惟查：
      1.被告丙○○於上開時間，曾騎車牌號碼TH8-109 號重型
        機車行經雲林縣莿桐鄉○○路56號大大超市門前，並曾
        將機車停放在被害人乙○○所有之車牌號碼MLM-519 號
        重型機車旁等情，業經被告於警詢及本院審理時自承無
        誤，且證人即被害人乙○○於警詢中證稱：其於97年10
        月5 日下午4 時8 分許，在莿桐鄉○○路56號大大超市
        前，發現放置於車牌號碼MLM-519 號重型機車內置物箱
        內物品遭竊。警方提供相片及其觀看監視錄影器上的男
        子之穿著及面貌，就是行竊其物品之人無誤，因當天竊
        嫌所穿著的是橫條紋淺色上衣及粉紅色半罩式安全帽及
        作案用黃色夾克等語（警卷(二)第5 、6 頁），並有該監
        視錄影器翻拍照片4 張在卷可按（警卷(二)第9 、10頁）
        。另被告亦自承該翻拍照片中騎乘機車之男子確係其本
        人無誤（本院卷第9 頁、第25頁反面）。顯見被告確實
        於上開時、地騎乘機車行經該處，並曾將機車停放在證
        人乙○○機車旁等事實，應可認定。
      2.另證人乙○○於警詢中亦證稱，其失竊之物品為1 個黃
        色包包，內有1 個咖啡色小錢包、其身分證、健保卡、
        郵局提款卡、鐵門遙控器、現金4,500 元、印章1 枚及
        機車駕照等物品（警卷(二)第6 頁）。
      3.被告雖仍以前開情詞置辯，然查：
        (1)被告於警詢時先辯稱：其到大大超市買礦泉水1 瓶云
          云，嗣經員警告知調閱監視錄影光碟發現被告並未進
          入大大超市購物，被告仍堅稱其有進入大大超市購買
          云云（警卷(二)第2 頁）。惟經本院勘驗監視器錄影翻
          拍光碟之結果，被告自到達大大超市門前迄離去期間
          ，均未進入大大超市（本院卷第40頁反面、第41頁）
          ，被告之供述顯與事實不符，其騎乘機車停放於大大
          超市門前，再騎乘機車離開，目的只為抓癢，其行徑
          實啟人疑竇。是其所辯是否可信，已非無疑。
        (2)又依大大超市監視器錄影翻拍光碟之勘驗結果：
          1 分29秒：銀色機車（即被告機車）自畫面左上方出
          1 分44秒：銀色機車騎至深色外套女子之黑色機車（
          1 分50秒：深色外套之女子（即證人乙○○）蓋上置
          1 分56秒：深色外套之女子走出監視器攝影範圍。橫
          2 分13秒：橫紋白色上衣男子打開該銀色機車之置物
          2 分18秒：橫紋白色上衣男子將黃色外套覆蓋在停於
          2 分26秒：橫紋白色上衣男子將黃色外套收進其所騎
          （本院卷第40頁反面、第41頁）
        (3)依上開勘驗筆錄所載，被告將機車停放於證人乙○○
          機車左側後，未馬上離開機車，係俟證人乙○○離開
          後，被告便以腳滑動，前後移動其機車，並左右張望
          ，縮短2 輛機車之間距後才停定。又機車停放位置與
          證人乙○○之機車停放位置間隔不大，被告機車左側
          則無任何障礙物，有監視器錄影翻拍照片可按（警卷
          (二)第9 、10頁）。若確如被告所辯，其因腳癢要抓癢
          ，遂彎下腰抓癢云云，則被告當可於其機車左側旁彎
          腰抓癢，惟其竟大費周章，於機車停放後，先將機車
          慢慢靠近證人乙○○之機車，再將黃色外套蓋上證人
          乙○○之機車後彎下腰抓癢，極不合常理。況且被告
          更將左腳踩在證人乙○○機車之腳踏墊上，手伸進黃
          色外套下，搖動證人乙○○機車，顯見被告應係為下
          手行竊證人乙○○機車置物箱內之物品，而於機車停
          定後，等證人乙○○離開現場後，再將被告機車靠近
          證人乙○○機車，並以黃色外套掩蔽，以掩人耳目，
          並於撬開機車置物箱時造成機車出現搖動之情形。
      4.綜上觀之，足認被告確實於上開時、地騎乘機車行經該
        處，並曾將機車停放在證人乙○○機車旁，以黃色外套
        蓋住被害人乙○○機車加以掩蔽，再將竊得之物品以黃
        色外套包裹後，放入其所騎乘之機車置物箱內情，應屬
        無誤。被告前開所辯，顯係卸責之詞，無法採信。從而
        ，此部分事證明確，被告犯行亦堪認定，應依法論科。
三、核被告所為，均係犯刑法第320 條第1 項之竊盜罪。被告丙
    ○○所犯上開2 罪間，犯意各別、時間不同、地點不一、被
    害人亦不同，應分論併罰。爰審酌被告前有如犯罪事實欄所
    載多次竊盜前科，犯罪手法均係行竊被害人機車置物箱內之
    物品，有臺灣高等法院被告前案紀錄表及各該判決書在卷可
    按，素行不良，為圖謀己私之利益便利，不知尊重他人之財
    產權，竊取他人財物，守法觀念淡薄，其前所受之刑罰顯不
    足嚇阻被告再犯。又被告與本件被害人張映鸞、乙○○並不
    相識，見有機可趁，隨即行竊，顯見為隨機性犯案，造成社
    會恐慌、不安，被害人除需擔心證件遭冒用為犯罪行為外，
    更需花費勞力、時間、費用辦理證件遺失補辦等相關手續，
    然被告卻未曾因此對被害人心生愧懟，亦未將所竊取之現金
    、證件返還予被害人張映鸞及乙○○，此均為被害人張映鸞
    及乙○○於本院審理時陳述明確。又觀諸被告為上開2 次竊
    盜行為時，皆頭戴安全帽，於竊取被害人乙○○之財物時更
    以外套遮蔽，顯為避免遭查緝之可能，於遭查獲後更一再否
    認犯行，飾言狡辯，迄本院當庭勘驗被害人張映鸞遭竊之現
    場監視錄影光碟後，因犯案過程中行竊被害人張映鸞之物品
    過程，全部遭監視錄影，罪證明確，方改口坦承，顯非基於
    悔意所為之自白，益見被告投機心態。另於行竊被害人乙○
    ○之物品部分，雖亦遭監視錄影，仍多番矯飾推諉，毫無悔
    悟之心，其對法治之漠視心態至明，惡性顯見非輕，非科予
    適當較重之刑，焉收警惕教化之效等一切情狀，分別量處如
    主文所示之刑，並定其應執行之刑，以資懲戒。
據上論斷，應依刑事訴訟法第299 條第1 項前段，刑法第320 條
第1 項、第51條第5 款，刑法施行法第1 條之1 第1 項、第2項
前段，判決如主文。
本案經檢察官林豐正到庭執行職務。
中    華    民    國    98    年    3     月    31    日
                  刑事第一庭  審判長法  官 陳宏卿
                                    法  官 藍家偉
                                    法  官 陳美利
以上正本證明與原本無異。
如不服本判決，應於收受判決後10日內向本院提出上訴書狀（須
附繕本），並應敘述具體理由；其未敘述上訴理由者，應於上訴
期間屆滿後20日內向本院補提理由書（均須按他造當事人之人數
附繕本）。「切勿逕送上級法院」
                                    書記官  王秀如
中    華    民    國    98    年    3     月    31    日
附錄本案論罪科刑法條：
刑法第320 條第1 項
意圖為自己或第三人不法之所有，而竊取他人之動產者，為竊盜
罪，處 5 年以下有期徒刑、拘役或 5 百元以下罰金。


司法院資訊處製作；財團法人民間司法改革基金會備份。
